# 关于重分类到一年内到期的非流动资产、负债

提问人：法海 时间：2021-02-14 13:03:44
求助各位老师，关于重分类到一年内到期的非流动资产、负债，有些长期资产或者长期负债是需要重分类的，有些不需要。这背后的逻辑是什么？

回答人：chenyiwei
虽然没有明确规定，但一般可以这样理解：未来一年内需通过收取或支付现金或其他金融资产进行结算的，需重分类为“一年内到期的非流动资产/负债”；未来一年内通过折旧、摊销等不涉及现金收付的方式消耗的资产（如固定资产、使用权资产、无形资产、长期待摊费用），则无需进行该项重分类。
另外，长期负债中将在未来一年内通过交付商品或劳务形式结算的（预收账款、合同负债）也需要进行重分类。